臺灣臺中地方法院刑事判決　　　　　　　99年度智易字第63號
公　訴　人　臺灣臺中地方法院檢察署檢察官
被　　　告　柯昆延
　　　　　　廖建勳
上列被告因違反著作權法等案件，經檢察官提起公訴（99年度偵
字第680號），本院判決如下：
    主    文
柯昆延、廖建勳共同未經合法授權提供公眾使用規避防盜拷措施
之零件，各處有期徒刑參月，如易科罰金，均以新臺幣壹仟元折
算壹日，廖建勳緩刑貳年。扣案之電腦主機壹台、進出貨單等肆
本及附表所示之仿冒商標商品均沒收。
    犯罪事實及理由
壹、犯罪事實：
一、柯昆延、廖建勳自民國98年7月間起（起訴書誤為97年7月間
    起），共同在臺中市○○區○○路138巷11號經營「米果生
    活館」，其2人均明知：
  (一)「Nintendo」（起訴書誤為「NINTENDO」）、「NINTENDO
    DS 」、「MARIO BROS」、「SUPERMARIO」及「Wii」（起訴
    書漏未敘及「Wii」部分）等之商標圖樣，業經日商任天堂
    股份有限公司（下稱任天堂公司）向我國經濟部智慧財產局
    申請註冊，於專用期間內，就所指定之電視遊樂器，包括主
    機、操作器、遙控器及錄有遊戲程式之卡匣、磁碟、光碟、
    唯讀卡帶、記憶卡及其他記憶體等商品，取得商標專用權，
    現仍在商標專用期限內，未得商標權人之同意或授權，不得
    於同一商品上使用相同或近似之商標圖樣，亦不得販賣仿冒
    上開商標之商品。
  (二)任天堂公司所製造之NINTENDO DS遊戲主機（下稱DS遊戲機
    ）內，於遊戲執行之際，會發出偵測信號，提供有檢查、認
    證DS遊戲機所讀取之遊戲卡匣是否係任天堂公司所製造或授
    權製造之正版遊戲軟體之功能，亦即DS遊戲機會偵測該遊戲
    卡匣內是否存有「追蹤圖形（racetrack logo），若有，即
    會將該圖形顯示在DS遊戲機之螢幕上，並得開始進入遊戲卡
    匣內儲存之遊戲軟體而加以執行。此為著作權人任天堂所採
    取禁止或限制他人擅自進入著作之「防盜拷措施」，未經任
    天堂公司之合法授權，不得將規避上開防盜拷措施之設備、
    器材、零件、技術或資訊提供公眾使用。亦明知渠等販售之
    R4轉接卡、R4 SDHC轉接卡、TTDS轉接卡（起訴書誤為DSTT
    轉接卡），可插入DS遊戲機內，於遊戲執行之際，該轉接卡
    會向DS遊戲機送出與「追蹤圖形」相同之數位資料，使該等
    遊戲機誤認該轉接卡為合法之DS遊戲卡匣，故而執行該轉接
    卡內之記憶卡中所儲存之違法重製遊戲軟體。
二、詎柯昆延、廖建勳竟因從大陸「阿里巴巴」網站內搜尋到有
    販賣上開仿冒商標商品及為公眾提供規避防盜拷措施零件之
    姓名年籍不詳之成年人，竟與該成年人（起訴書漏未敘及）
    共同基於違反上開規定之犯意聯絡，自98年9月間起，透過
    網際網路向該大陸地區賣家，以DS遊戲機每臺約新臺幣（下
    同）2750元之價格，購買不詳數量之仿冒「NINTENDO DS」
    遊戲主機及其他相關商品後，在其2人共同經營之米果生活
    館內，及利用電腦設備連結至網際網路之露天拍賣網站，以
    「megomegogo」之帳號，在該實體店面及網站上，陳列上開
    仿冒商標之商品，並以DS遊戲機每臺約3680元之價格販售予
    不詳之顧客。
三、嗣經任天堂公司所委任徐宏昇律師，於98年10月2日在該「
    米果生活館」內，購買取得仿冒商標之DS遊戲主機後報警處
    理，經警於98年11月10日持搜索票前往「米果生活館」執行
    搜索，當場查獲電腦主機1台、附表所示之物及進出貨單等4
    本（起訴書漏載電腦主機1台、附表編號4之變壓器6台及進
    出貨單等4本）。案經任天堂公司委任告訴代理人徐宏昇律
    師訴由保安警察第二總隊第一大隊第一中隊報請臺灣臺中地
    方法院檢察署檢察官偵查起訴。
貳、認定犯罪事實所憑之證據名稱：
  (一)被告2人於本院審理時之自白。
  (二)證人即告訴代理人徐宏昇於警詢中之證述。
  (三)鑑定意見書2份、收據、名片、搜索扣押筆錄、扣押物品目
    錄表、網路列印資料、通聯調閱查詢單及被告柯昆延之入出
    境資訊連結作業1紙。
  (四)扣案之上揭物品。
參、起訴書雖漏未對被告2人於同一商品，使用近似於「Wii」商
    標而販賣部分加以起訴，惟此與起訴之事實有集合犯之實質
    一罪關係，本院自應一併加以審理。又起訴書雖認被告2人
    係自97年7月起開始陳列及販售仿冒商標商品，惟被告2人於
    警詢時分別供稱係98年9月初、98年8月初開始販售，於本院
    審理時則供稱係98年9月，及被告柯昆延之入出境資訊連結
    作業1紙，顯示被告確係於98年始有出境紀錄，故本院認本
    件販售仿冒商標商品之時間應為98年9月間，起訴書所認時
    間尚有誤會；另起訴書雖對被告2人具體求刑4月，惟審酌被
    告2人已與告訴人達成和解，有告訴代理人所提出之刑事陳
    報狀1紙在卷可證，故本院認上開求刑稍重，均附此敘明。
肆、應適用之法條：
  (一)刑事訴訟法第299條第1項前段、第310條之2、第454條第1項
    。
  (二)商標法第82條、第83條。
  (三)著作權法第80條之2第2項、第96條之1第2款。
  (四)刑法第11條、第28條、第55條、第41條第1項前段、第74條
    第1項第1款、第38條第1項第2款。
本案經檢察官黃元亨到庭執行職務。
中    華    民    國   100    年    1     月    28    日
                  刑事第十三庭  法  官  黃建都
以上正本證明與原本無異。
如不服本判決應於收受判決後10日內向本院提出上訴書狀，並應
敘述具體理由；其未敘述上訴理由者，應於上訴期間屆滿後20日
內向本院補提理由書（均須按他造當事人之人數附繕本）「切勿
逕送上級法院」。
告訴人或被害人對於判決如有不服具備理由請求檢察官上訴者，
其上訴期間之計算係以檢察官收受判決正本之日期為準。
                                書記官  賴玉真
中    華    民    國   100    年    1     月    28    日
附錄論罪科刑法條：
商標法第81條：
未得商標權人或團體商標權人同意，有下列情形之一者，處3 年
以下有期徒刑、拘役或科或併科新臺幣20萬元以下罰金：
一  於同一商品或服務，使用相同之註冊商標或團體商標者。
二  於類似之商品或服務，使用相同之註冊商標或團體商標，有
    致相關消費者混淆誤認之虞者。
三  於同一或類似之商品或服務，使用近似於其註冊商標或團體
    商標之商標，有致相關消費者混淆誤認之虞者。
商標法第82條：
明知為前條商品而販賣、意圖販賣而陳列、輸出或輸入者，處1
年以下有期徒刑、拘役或科或併科新臺幣5 萬元以下罰金。
著作權法第80條之2第2項：
破解、破壞或規避防盜拷措施之設備、器材、零件、技術或資訊
，未經合法授權不得製造、輸入、提供公眾使用或為公眾提供服
務。
著作權法第96條之1
有下列情形之一者，處1年以下有期徒刑、拘役，或科或併科新
臺幣2萬元以上25萬以下罰金：
一、違反第80條之1規定者。
二、違反第80條之2第2項規定者。